臺灣高等法院高雄分院民事判決　　　　　99年度重上字第12號
上　訴　人　東莞大華體育用品有限公司
法定代理人　黃文亮
訴訟代理人　鄭渼蓁律師
複 代 理人　曾瓊瑤律師
　　　　　　陳韋利律師
被 上 訴人　雙世國際股份有限公司
法定代理人　岩堀典明
訴訟代理人　陳豐裕律師
複 代 理人　陳魁元律師
上列當事人間請求給付貨款等事件，上訴人對於民國98年12月18
日臺灣高雄地方法院98年度重訴字第210 號第一審判決提起上訴
，本院於民國100 年3 月23日言詞辯論終結，判決如下：
    主  文
原判決關於駁回上訴人後開第二項之訴部分，及該部分假執行之
聲請，並訴訟費用（除確定部分除外）之裁判廢棄。
被上訴人應再給付上訴人美金伍萬肆仟元，及自民國九十七年十
二月四日起至清償日止按年息百分之五計算之利息。
其餘上訴駁回。
第一（除確定部分除外）、二審訴訟費用，由被上訴人負擔百分
之九，餘由上訴人負擔。
本判決命被上訴人給付部分，於上訴人以新台幣伍拾參萬壹仟元
為被上訴人預供擔保後得假執行，但被上訴人如以新台幣壹佰伍
拾玖萬參仟元為上訴人預供擔保，得免為假執行。
其餘假執行之聲請駁回。
    事 實 及 理 由
一、上訴人起訴主張：被上訴人自民國94年9 月間起，陸續向上
    訴人前身即「東莞市鳳崗大華高爾夫用品製造廠」（下稱東
    莞大華製造廠）訂購高爾夫球具等相關體育用品，東莞大華
    製造廠均已依約交貨完畢，而被上訴人就應付之各筆貨款則
    均僅為一部清償。上訴人於96年1 月30日在大陸設立登記為
    法人後，即受讓東莞大華製造廠對被上訴人因先前交易所生
    之全部貨款債權，並將此債權讓與告知被上訴人，嗣被上訴
    人基於此同一主體之認知而持續與上訴人進行交易，且仍同
    前般將貨款匯入上訴人之法定代理人黃文亮設於香港匯豐銀
    行之帳戶，迄至96年6 月止，被上訴人應給付上訴人如附表
    一所示之貨款共計美金1,745,791.2 元及人民幣431,053.93
    元，惟被上訴人僅給付如附表二所示之美金及日圓，經抵充
    後，被上訴人仍積欠95年8 月份以後之貨款共計美金614,06
    9.78元及人民幣68,981.21 元未付，屢經催討，被上訴人均
    以貨物有瑕疵作為藉口，拒絕付款，然未能舉證證明有何瑕
    疵，且於收受貨物後，均未曾通知上訴人貨物有瑕疵，依民
    法第356 條規定，應視為被上訴人已承認其所受領之貨物。
    又兩造間並未就貨物約定保證有某種品質，且上訴人亦無故
    意不告知瑕疵之情事，被上訴人自不得主張損害賠償等物之
    瑕疵擔保責任或依不完全給付之債務不履行規定行使權利，
    亦不得主張抵銷貨款。另被上訴人於97年5 月29日致上訴人
    函文中，已承認其應付上開貨款及未為足額清償等情事，且
    被上訴人曾陸續就上開債務為一部清償，均可認為被上訴人
    已承認上開貨款債務。再者，上開貨款請求權之時效已因被
    上訴人承認上訴人之貨款債權而中斷，並應自96年7 月2 日
    最後一次清償或97年5 月31日回函承認時，重新起算時效，
    則上訴人之債權尚未罹於時效，被上訴人仍應如數給付，爰
    依民法第367 條、第229 條之規定提起本件訴訟等語。並聲
    明求為判決：(一)被上訴人應給付上訴人美金614,069.78元、
    人民幣68,981.21 元，及均自支付命令繕本送達翌日即97年
    12月4 日起至清償日止按年息5%計算之利息。(二)願供擔保請
    准宣告假執行。
二、被上訴人則以：東莞大華製造廠係於98年9 月23日始通知被
    上訴人其已將如附表一編號1 至18之貨款債權讓與上訴人，
    則上開貨款債權已罹於2 年之短期時效，被上訴人自得拒絕
    給付。何況東莞大華製造廠及上訴人所交付之貨物均有諸多
    瑕疵，致被上訴人遭客戶退貨、要求修補瑕疵及處理瑕疵所
    支出之相關費用及營業損失共計美金724,468.51元，且上訴
    人同意扣除開發費美金2,730 元（合計美金727,198.51元）
    ，被上訴人自得依民法第360 條及第227 條之規定，主張抵
    銷等語置辯。並答辯聲明求為判決：駁回上訴人之訴。
三、原審判決被上訴人應給付上訴人美金76,176元、人民幣6,20
    5 元（即附表一編號19至21之債權扣除附表二編號15至17之
    清償額），及自97年12月4 日起至清償日止按年息5%計算之
    利息，並駁回上訴人其餘之訴。上訴人就敗訴部分不服，提
    起上訴，上訴聲明求為判決：(一)原判決不利於上訴人部分廢
    棄。(二)被上訴人應再給付上訴人美金537,893.78元、人民幣
    62,776.21 元，及自97年12月4 日起至清償日止按年息5%計
    算之利息。(三)上訴人願供現金或等值之銀行無記名可轉讓定
    期存單作為擔保，請准宣告假執行。被上訴人則答辯聲明求
    為判決: (一)駁回上訴。(二)如受不利之判決，願供擔保請准宣
    告免為假執行。（被上訴人就敗訴部分未聲明不服而告確定
    ）。
四、兩造不爭執事項如下:
  (一)上訴人具有為本國訴訟之當事人能力，且為民法第127 條第
    8 款所規定之商品製造人。
  (二)東莞大華製造廠係於92年7 月4 日成立，登記經營者為黃景
    華，黃景華之子黃文亮另於96年1 月30日設立上訴人。
  (三)被上訴人自94年9 月起，先後向東莞大華製造廠（即如附表
    一編號1 至18部分）及上訴人（即如附表一編號19至21部分
    ）購買貨物，迄至96月6 月止，其交易金額如附表一「應收
    金額」欄所示；而被上訴人分別於如附表二「被上訴人給付
    日期」欄所示之日期，電匯如附表二「給付金額」欄所示之
    金額至黃文亮設於香港上海匯豐銀行有限公司，帳號「000-
    000000-000」之帳戶，共計給付美金l,176,750元。
  (四)上訴人分別於97年4 月8 日、同年5 月6 日委託律師發存證
    信函與被上訴人，函催被上訴人於文到10日內應給付貨款美
    金569,041.2 元、人民幣431,053.93元，並於97年6 月26日
    函覆被上訴人稱，被上訴人仍有系爭貨款尚未給付及系爭貨
    物並無瑕疵等語；被上訴人則於97年5 月29日委由律師發函
    與上訴人稱：「…2.再，依雙方買賣商業合作期間本公司共
    已支付大華公司l,176,750 元，即雙方過去有很大之交易額
    及本公司係一正派經營之公司，不會無理扣款，參下列雙方
    買賣過程中之討論細節：…h.扣除上述產品瑕疵所造成之損
    失，本公司在應付貨款上應為US373,765.l8元…」等語（見
    原審卷第227 至229 頁），及於97年8 月11日再委由律師發
    函與上訴人稱：「…陸續整理產品瑕疵再補告之：(1)擊桿明
    顯有裂痕。(2)鐵桿打擊後，配重塊會脫落。(3)桿與桿頭接合
    處不緊密。(4)推桿擊球面會凹陷。2.再，上述瑕疵產生時，
    本公司即馬上向大華製造廠反映，且大華製造廠亦表明不要
    將瑕疵品再寄回大陸工廠…3.故，請大華製造廠再請求給付
    貨款時，亦應一併與本公司解決產品瑕疵之事實及產品瑕疵
    所造成本公司之損失…」等語。
  (五)上訴人與黃景華於98年9 月23日共同簽立聲明書（下稱系爭
    聲明書）並經公證，其內容為：黃景華在上訴人成立時，即
    與上訴人達成債權轉讓協定，由其將對被上訴人所享有之一
    切債權轉讓與上訴人，並由上訴人為債權讓與通知及行使債
    權等語。
五、兩造爭執事項如下: (一)上訴人於何時受讓「東莞大華製造廠
    」對被上訴人之如附表一編號1 至18所示之貨款債權？上訴
    人何時將上開債權讓與通知被上訴人？上訴人於提起本件訴
    訟時，是否已得就如附表一編號1 至18所示之貨款債權向被
    上訴人請求？(二)上訴人所有之如附表一編號1 至18所示之貨
    款債權是否已罹於2 年時效？(三)被上訴人主張上訴人須依民
    法第227 條及第360 條負損害賠償責任，並以此金額主張扺
    銷，有無理由？茲就此爭執點分述如下:
（一）上訴人於何時受讓「東莞大華製造廠」對被上訴人之如附
      表一編號1 至18所示之貨款債權？上訴人何時將上開債權
      讓與通知被上訴人？上訴人於提起本件訴訟時，是否已得
      就如附表一編號1 至18所示之貨款債權向被上訴人請求？
    1.查，上訴人於「98年9 月28日」在原審雖提出由黃景華於
      98年9 月23日所出具並經公證之系爭聲明書聲明如下：在
      上訴人於96年1 月30日成立時，即與上訴人達成債權轉讓
      協定，由黃景華將其對被上訴人所享有之一切債權轉讓與
      上訴人，並由上訴人為債權讓與通知及行使債權等語（見
      原審卷二第104 頁），惟上訴人及東莞大華製造廠曾於「
      97」年4 月8 日、及「97」年5 月6 日聯名委由律師對被
      上訴人寄發內載「主旨：謹代東莞市鳳崗大華高爾夫用品
      製造廠及東莞大華體育用品有限公司（即上訴人）函知貴
      公司於函到10日內給付美金569,041.2 元及人民幣431,05
      3.93元之貨款及相關費予東莞市鳳崗大華高爾夫用品製造
      廠及東莞大華體育用品有限公司..」之存證信函，此有存
      證信函影本2 紙在卷可憑（見原審卷一第203 至215 頁）
      ，果系爭聲明書所載之「96」年1 月30日之債權讓與事實
      為真，則就附表一所示之貨款債權人應僅為上訴人1 人，
      何以於「97」年4 月8 日及「97」年5 月6 日寄發上開存
      證信函時，仍以上訴人及東莞大華製造廠名義共同寄發及
      催告被上訴人給付貨款，此顯與上訴人所主張已於「96」
      年1 月30日已為債權轉讓之事實有違，是尚難僅憑系爭聲
      明書即認東莞大華製造廠於96年1 月30日已將其對被上訴
      人之如附表一編號1 至18之貨款債權讓與上訴人。
    2.次查，上訴人自97年10月30日起訴迄至被上訴人於98年4
      月27日以民事答辯(二)狀辯稱: 上訴人於96年1 月30日始成
      立，在此之前，伊不可能與上訴人為如附表一編號1 至18
      之買賣交易等語（見原審卷二第12、13頁）之前，未曾主
      張其已自東莞大華製造廠受讓如附表一編號1 至18之貨款
      債權，於被上訴人為上開辯稱後，上訴人始98年5 月4 日
      在原審準備程序主張: 於92年7 月4 日成立東莞大華製造
      廠，於96年1 月30日「變更」組織為有限公司等語（見原
      審卷二第67頁），及於98年5 月8 日提出民事準備(三)狀陳
      稱：「上訴人於92年7 月4 日成立東莞大華製造廠，嗣於
      96年1 月30日起『變更』組織並『更名』為東莞大華體育
      用品有限公司（即上訴人），東莞大華製造廠之所有權利
      義務關係均由上訴人『概括承受』等語（見原審卷二第71
      頁背面），足見上訴人於98年5 月8 日仍主張伊係自東莞
      大華製造廠更名及變更組織而來，及「概括承受」東莞大
      華製造廠之權利義務，是苟上訴人已於「96」年1 月30日
      受讓系爭貨款債權，則何以於「98」年5 月8 日仍主張其
      係自東莞大華製造廠更名及變更組織而來，及「概括承受
      」東莞大華製造廠之權利義務，此與常情不符，是上訴人
      主張其已於96年1 月30日受讓東莞大華製造廠對被上訴人
      之如附表一編號1 至18之貨款債權云云，不足採信。又依
      上開所述，上訴人受讓如附表一編號1 至18之貨款債權之
      時間應係在提起本件訴訟之後即系爭聲明書作成之時（「
      98」年9 月23日），在此之前，被上訴人無從知悉上訴人
      有受讓東莞大華製造廠之債權之事實，故上訴人主張被上
      訴人於「97」年5 月29日函覆伊時，已知悉上開債權讓與
      ，至遲於「97」年10月30日提起本件訴訟時，亦當知悉云
      云，亦無足取。
    3.又查，依上開１、２所述，上訴人於提起本件訴訟時，既
      尚未受讓如附表一編號1 至18之貨款債權，則無權向被上
      訴人請求給付如附表一編號1 至18之貨款，故上訴人於提
      起本件訴訟時，尚不得就如附表一編號1 至18所示之貨款
      債權向被上訴人為請求。
（二）上訴人所有之如附表一編號1 至18所示之貨款債權是否已
      罹於2 年時效？
    1.查，依上開（一）之3.所述，上訴人於提起本件訴訟時，
      既尚未受讓如附表一編號1 至18之貨款債權，自無權向被
      上訴人請求如附表一編號1 至18之系爭貨款，故其於97年
      10月30日提起本件訴訟，尚不生因起訴而中斷時效之效力
      。
    2.次查，就如附表一所示買賣交易之給付價金部分，依東莞
      大華製造廠、上訴人與被上訴人間之交易習慣，係於被上
      訴人收到東莞大華製造廠或上訴人之請款單後支付等情，
      為兩造所不爭執（見本院卷第92頁）。又就如附表一編號
      1 至18之貨款債權，東莞大華製造廠曾分別於如附表一之
      「實際發出請款單日期」欄所載之日期向被上訴人請款等
      情，為兩造所不爭執（見本院卷第93頁），最後一筆之請
      款日期為附表一編號18之96年1 月29日，嗣東莞大華製造
      廠雖分別於97年4 月8 日及97年5 月6 日以存證信函再向
      被上訴人催告請求，惟東莞大華製造廠均未於請求後6 個
      月內向被上訴人為起訴請求，依民法第130 條之規定，視
      為不中斷，則上開系爭貨款債權均已於98年「1 」月29日
      之前罹於時效，是被上訴人辯稱: 如附表一編號1 至18之
      貨款債權均已罹於時效等語，尚堪採信。另東莞大華製造
      廠係於罹於時效後即98年「9 」月始將債權讓與上訴人並
      通知被上訴人，是上訴人自東莞大華製造廠所受讓如附表
      一編號1 至18之系款債權均已於98年1 月29日以前罹於時
      效，是上訴人請求被上訴人再給付如附表一編號1 至18所
      示之貨款，應屬無據。
    3.按債務人對於時效完成後所為之承認，除債務人知時效之
      事實而為承認者，其承認可認為拋棄時效利益之默示意思
      表示外，本無中斷時效之可言（最高法院49年台上字第26
      20號判例可資參照）。準此，債務人於時效完成後對於債
      務所為之承認，必須債務人為承認時已知時效完成，而仍
      為承認債務之表示，始可認為其有拋棄時效利益之默示意
      思表示，若債務人不知時效完成，對於其得享受時效利益
      之事實尚無所悉，其所為之承認，自無從推認有默示同意
      拋棄時效利益之意思。本件上訴人主張其分別於97年4 月
      8 日及同年5 月6 日以存證信函催告被上訴人給付本件貨
      款，被上訴人於接獲上開存證信函後，於97年5 月29日致
      函上訴人稱：在扣除產品瑕疵所造成之損失後，被上訴人
      公司之應付貨款為US373,765.l8元等語，已為債務之承認
      ，時效應自斯時而告中斷，應重行起算云云，為被上訴人
      所否認，並辯稱: 伊並未承認如附表一編號1 至18之貨款
      債務，且回函當時尚不知已罹於時效等語。查，附表一編
      號9 至18之貨款債權，於97年5 月29日尚未罹於時效，自
      無拋棄時效利益可言，而編號1 至8 之貨款債權，縱認上
      訴人主張被上訴人於97年5 月29日回函時，已承認如附表
      一編號1 至8 之貨款債務等情屬實，惟被上訴人否認於97
      年5 月29日回函當時已知罹於時效，而上訴人未能舉證證
      明被上訴人於回函時，已知悉如附表一編號1 至18之貨款
      債權時效已完成，是依前開說明，被上訴人既於承認上開
      債務時，尚不知道時效已完成，對於其得享受時效利益之
      事實尚無所悉，則其所為之承認，自無從推認有默示同意
      拋棄時效利益之意思，是上訴人主張被上訴人已承認如附
      表一編號1 至8 之貨款債務，顯已拋棄時效利益云云，尚
      難採信。
    4.又上訴人主張被上訴人曾就如附表一編號1 至18之貨款為
      一部清償，足見已為全部債務之承認云云，為被上訴人所
      否認。查，縱認上訴人之上開主張屬實，惟被上訴人最後
      一筆清償日期為附表二編號17所示之96年7 月2 日，自96
      年7 月2 日起算時效，於98年7 月2 日止屆滿2 年時效，
      而上訴人係於98年「9 」月23日始受讓如附表一編號1 至
      18之貨款債權，在此之前，上開貨款債權仍屬東莞大華製
      造廠所有，然東莞大華製造廠自96年7 月2 日起並未再對
      被上訴人為任何有效之中斷時效行為〔東莞大華製造廠分
      別於97年4 月8 日、同年5 月6 日以存證信函向被上訴人
      請求，均不生中斷時效效力，已如上開（二）之2.所述〕
      ，是如附表一編號1 至18之貨款債權已於98年「7 」月2
      日罹於時效，而上訴人遲至98年「9 」月28日始於原審具
      狀主張本於受讓上開貨款債權，請求被上訴人清償〔至於
      上訴人之起訴，不生中斷時效效力，已如上開（一）所述
      〕，然當時上開貨款債權早已罹於時效，是上訴人之上開
      主張，不足採信。
    5.按對於一人負擔數宗債務而其給付之種類相同者，如清償
      人所提出之給付不足清償全部債額時，依民法第321 條之
      規定，原應由清償人於清償時指定其應抵償之債務，如未
      為指定，即應依同法第322 條之規定，定其應抵充之債務
      ，非債權人所得任意充償某宗債務。（最高法院44年台上
      字第923 號判例可資參照）。又按民法第322 條第2 款規
      定，債務均已屆清償期或均未屆清償期者，以債務之擔保
      最少者，儘先抵充；擔保相等者，以債務人因清償而獲益
      最多者，儘先抵充；獲益相等者，以先到期之債務，儘先
      抵充。查，依附表二編號1 至14所示之「被上訴人給付日
      期」欄記載所示，被上訴人均係在96年4 月3 日之前給付
      完畢，斯時上訴人就附表一編號19至20之貨款尚未請求被
      上訴人給付（意即被上訴人尚毋庸清償），故附表二編號
      1 至14所示之給付金額合計美金1,122,750 元，應係清償
      附表一編號1 至18之貨款（均無擔保；其中附表一編號1
      至11之合計金額為美金1,072,582.87元），而被上訴人又
      未能舉證證明其於清償時有指定抵充之債務，則依上開說
      明，附表二編號1 至14所示之給付金額，應依先到期之債
      務，儘先抵充，就本件而言，應按附表一編號1 開始依序
      扺充至編號11之貨款共計美金1,122,750 元後，尚有美金
      50,167.13 元（1,122,750 元－1,072,582.87元=50,167.
      13元）可抵充附表一編號12之部分貨款，抵充後，附表一
      編號12尚有部分貨款美金94,642.58 元（144,809.71元－
      50,167.13 元=94,642.58元），及附表一編號13至18之貨
      款均未獲清償。又被上訴人於給付如附表二編號15至17所
      示之金額時，上訴人尚未就如附表一編號21之貨款發出請
      款單向被上訴人請求，故如附表二編號15至17所示之金額
      應非清償附表一編號21所示之貨款，是附表一編號21所示
      貨款尚未清償一節，應堪認定。另被上訴人未能舉證證明
      其於清償如附表二編號15至17所示之金額時有指定抵充之
      債務，是被上訴人主張如附表二編號15至17所示金額係清
      償如附表一編號19至21之貨款云云，不足採信。準此，附
      表二編號15至17所示之給付金額共計美金54,000元，應接
      續上開附表一編號12尚未清償之餘額美金94,642.58 元開
      始依序抵充（可依序抵充至附表一編號20，但仍應按先到
      期者先抵充之原則抵充），則以附表二編號15至17之給付
      金額共計美金54,000元扺充後，尚有美金40,642.58 元（
      94,642.58 元－54,000元=40,642.58元），及如附表一編
      號13至20之貨款均未獲清償。
    6.綜上，被上訴人雖就如附表一編號12之部分貨款美金40,6
      42.58 元及編號13至18之貨款未獲清償，然因均已罹於時
      效，已如前述，故上訴人不得再向被上訴人請求給付。又
      就附表一編號19至21之貨款美金130,176 元及人民幣6,20
      5 元，因被上訴人均未清償，從而上訴人本於買賣之法律
      關係，請求被上訴人給付美金130,176 元及人民幣6,205
      元，暨均自支付命令繕本送達翌日即97年12月4 日起至清
      償日止按年息5%計算之利息，應屬有據。
（三）被上訴人主張上訴人須依民法第227 條及第360 條負損害
      賠償責任，並以此金額主張扺銷，有無理由？
    1.按「買受人應按物之性質，依通常程序從速檢查其所受領
      之物。如發見有應由出賣人負擔保責任之瑕疵時，應即通
      知出賣人。」、「買受人怠於為前項之通知者，除依通常
      之檢查不能發見之瑕疵外，視為承認其所受領之物。」，
      民法第356 條第1 、2 項分別定有明文。
    2.被上訴人主張東莞大華製造廠及上訴人所交付之貨物均有
      諸多瑕疵，致被上訴人遭客戶退貨、要求修補瑕疵及處理
      瑕疵所支出之相關費用及營業損失共計美金724,468.51元
      ，且上訴人同意扣除開發費美金2,730 元（合計美金727,
      198.51元），被上訴人自得抵銷云云，為上訴人所否認。
      查，證人即被上訴人在日本業務總負責人永二忠博於原審
      證稱: 貨物從中國出貨到日本，伊做品檢時，即發現有脫
      落、球桿搖晃內有聲音、桿頭破裂等3 項瑕疵，及證人即
      被上訴人總經理岩堀元英於原審證稱：貨物從中國進口到
      日本後，尚未從倉庫出貨就發現有瑕疵等語（見原審卷第
      110 至112 頁筆錄），是依上開2 位證人之證述，可知上
      訴人所出售與被上訴人之高爾夫球具之瑕疵，應於收受貨
      物後，即可依通常程序從速檢查其所受領之物，於發見有
      應由上訴人負擔保責任之瑕疵時，應即通知上訴人，然被
      上訴人僅於距最後一筆交易（即如附表一編號21）10個多
      月後（已非屬即時通知），因上訴人催告請求給付貨款，
      始分別於97年5 月29日、97年8 月11日以存證信函向被上
      訴人通知有瑕疵，此外，被上訴人未能舉證證明其曾即時
      通知上訴人有瑕疵之證據，是其既怠於通知其所檢出之瑕
      疵，應依上開民法第356 條第1 、2 項之規定，視為承認
      其所受領之物，上訴人自毋庸負瑕疵擔保責任及不完全給
      付之責。另被上訴人亦未能舉證證明上訴人有同意扣除開
      發費美金2,730 元，故其主張以此美金2,730 元抵銷本件
      應給付之貨款，亦屬無據。從而被上訴人本於民法第360
      條及第227 條之規定，主張以美金727,198.51元扺銷本件
      應給付之貨款云云，不足採信。
六、綜上所述，上訴人主張本於買賣之法律關係，請求被上訴人
    再給付美金54,000元（被上訴人應給付上訴人美金130,176
    元及人民幣6,205 元，扣除原審已判准確定之美金76,176元
    及人民幣6,205 元後，尚應再給付美金54,000元），及自支
    付命令繕本送達翌日即97年12月4 日起至清償日止按年息5%
    計算之利息，為有理由，應予准許。逾此所為請求，為無理
    由，應予駁回。又上訴人勝訴部分，兩造分別陳明願供擔保
    為准、免假執行之宣告，經核於法並無不合，爰分別酌定相
    當擔保金額准許之。至於上訴人敗訴部分，其假執行之聲請
    失所附麗，應併予駁回。原審就上開應准許部分，為上訴敗
    訴之判決，並駁回其假執行之聲請，尚有未洽，上訴意旨求
    予廢棄改判，為有理由，爰由本院予以廢棄改判如主文第2
    項所示，並依聲請為附條件之准、免假執行之宣告。至於上
    訴人之請求不應准許部分，原判決為上訴人敗訴之判決，並
    駁回其假執行之聲請，經核於法並無不合，上訴意旨求予廢
    棄改判，為無理由，應駁回其上訴。
七、據上論結，本件上訴為一部有理由、一部無理由，依民事訴
    訟法第450 條、第449 條第1 項、第79條、第463 條、第39
    0 條第2 項、第392 條，判決如主文。
中    華    民    國  100     年    3     月    31    日
                            民事第三庭
                                審判長法官  張國彬
                                法      官  吳登輝
                                法      官  鄭月霞
以上正本證明與原本無異。
如對本判決上訴，須於判決送達後20日內向本院提出上訴狀，其
未表明上訴理由者，應於上訴後20日內向本院提出上訴理由書（
均須按他造當事人之人數附繕本）。上訴時應提出委任律師或具
有律師資格之人之委任狀，並依附註條文規定辦理。如委任律師
提起上訴者，應一併繳納上訴審裁判費。
中    華    民    國  100     年    3     月    31    日
                                書  記  官  白  蘭
附註：
民事訴訟法第466 條之1 ：
對於第二審判決上訴，上訴人應委任律師為訴訟代理人，但上訴
人或其法定代理人具有律師資格者，不在此限。
上訴人之配偶、三親等內之血親、二親等內之姻親，或上訴人為
法人、中央或地方機關時，其所屬專任人員具有律師資格並經法
院認適當者，亦得為第三審訴訟代理人。
第1 項但書及第2 項情形，應於提起上訴或委任時釋明之。